臺灣高等法院刑事判決
111年度上訴字第1613號
上  訴  人  
即  被  告  李展鑫


選任辯護人  黃一鳴律師(法扶律師)          
上列上訴人即被告因洗錢防制法等案件，不服臺灣桃園地方法院
110年度金訴字第162號，中華民國111年3月8日第一審判決（起
訴案號：臺灣桃園地方檢察署110年度偵字第10788、16221號；
併辦案號：同署110年度偵字第12010號），提起上訴，本院判決
如下：
    主  文
上訴駁回。
李展鑫緩刑貳年。
    事  實
一、李展鑫可預見將金融機構帳戶之存摺、提款卡、提款卡密碼
    交付他人使用，恐遭他人用以充作詐欺被害人匯入款項並於
    他人提領或轉帳後遮斷資金流動軌跡以逃避國家刑事追訴、
    處罰之犯罪工具，藉此以掩飾、隱匿詐欺取財犯罪所得之去
    向，竟仍基於縱有人利用其交付之帳戶作為實施掩飾、隱匿
    詐欺取財犯罪所得去向之洗錢及詐欺取財犯行之犯罪工具，
    亦不違背其本意之幫助犯意，於民國109年10月28日下午3時
    12分許(起訴書及移送併辦意旨書誤載為2時07分許後某時)
    ，依詐欺集團（下稱本案詐欺集團）所屬某真實姓名年籍不
    詳、暱稱「邱老師」之成年成員之指示，以貨運站寄送方式
    ，將其所申辦之合作金庫商業銀行股份有限公司（下稱合庫
    銀行）帳號000-0000000000000號帳戶（下稱合庫銀行帳戶
    ）、聯邦商業銀行股份有限公司（下稱聯邦銀行）帳號000-
    0000000000000000號帳戶（下稱聯邦銀行帳戶）、中華郵政
    股份有限公司帳號000-00000000000000號帳戶(下稱郵局帳
    戶)之存摺及提款卡在桃園市○○區○○路0段000號之桃園空軍
    一號物流中壢站寄送交付詐欺集團之真實姓名年籍不詳名叫
    「陳哲凱」之成年成員，並將前揭合庫銀行帳戶、聯邦銀行
    帳戶、郵局帳戶之提款卡密碼經由通訊軟體LINE傳送訊息提
    供予該暱稱為「邱老師」之人。本案詐欺集團所屬其他真實
    姓名年籍不詳之成年成員取得前揭合庫銀行帳戶、聯邦銀行
    帳戶、郵局帳戶後，即持之作為向不特定人詐欺取財及提領
    款項以掩飾、隱匿詐欺取財犯罪所得去向之人頭帳戶使用，
    乃共同意圖為自己不法之所有，基於詐欺取財、掩飾、隱匿
    詐欺取財犯罪所得去向以洗錢之犯意聯絡，由該詐欺集團所
    屬某真實姓名年籍不詳之成年成員，於附表所示之時間，以
    附表所示之方式，詐騙附表所示之被害人，致其等於附表所
    示之匯款時間，匯款附表所示之金額至附表所示之上開3帳
    戶，本案詐欺集團所屬某真實姓名年籍不詳之成年成員隨即
    提領該等款項，以此掩飾、隱匿上開詐欺取財犯罪所得去向
    。嗣附表所示被害人發現遭詐欺並報警，始循線查悉上情。
     
二、案經白嵐萱訴由屏東縣政府警察局內埔分局、陳彥蓉訴由高
    雄市政府警察局旗山分局報告臺灣桃園地方檢察署檢察官偵
    查起訴及移送併辦。
    理  由
一、證據能力方面：
　　本判決以下援引之審判外供述證據以及書證，檢察官、被告
    及辯護人均未爭執其證據能力（本院卷第59～62、84～88頁）
    ，而該等證據經本院審酌並無違法取得之情況，認為適宜做
    為證據，自應有證據能力。
二、認定犯罪事實所憑之證據及理由：　 
    訊據被告李展鑫固坦承將上開帳戶均寄送予真實姓名年籍不
    詳暱稱「邱老師」之人，並於通訊軟體LINE告知「邱老師」
    上開帳戶之密碼，然矢口否認有上開犯行，辯稱：伊因要借
    錢，從網路上看到「邱老師」借錢廣告。「邱老師」要伊提
    供勞保投保明細、雙證件以及提款卡、存摺，甚至要求被告
    「手持身分證放胸口自拍」，提款卡是要測試是否可以使用
    。提供提款卡是因為「邱老師」稱會將所借款項，匯款到伊
    帳戶。而提供3張提款卡，則是一次匯款30萬元，會被提報
    洗錢，故方依指示將合庫銀行、聯邦銀行、郵局帳戶提款卡
    3張，以紙袋及紙箱包裹封箱，自空軍一號物流中壢站寄到
    指定之收件站即新北市三重站，收件人是「陳哲凱」。伊係
    因工作手受傷，需支付手術費用，才申請民間借貸。伊主觀
    上沒有幫助詐欺及幫助洗錢之犯意云云。經查：
　㈠訊據被告就其將所申辦合庫銀行、聯邦銀行、郵局帳戶存摺
    、提款卡，於109年10月28日下午3時12分許，依本案詐欺集
    團所屬暱稱「邱老師」之指示，寄送給「陳哲凱」之人，再
    以通訊軟體LINE傳送上開3帳戶提款卡之密碼給「邱老師」
    。嗣該詐欺集團所屬其他成員持被告上開提款卡，於附表所
    示之時間、方式，詐騙附表所示之被害人，被害人乃於附表
    所示之匯款時間、匯款至附表所示之帳戶，而所匯款項隨即
    遭提領等情，業於警詢、偵訊、原審及本院審理時供承在卷
    （偵字第10788號卷第8～12、189～191頁；原審審金訴字卷第
    43～45頁、原審金訴字卷第52～53頁、本院卷第58頁），核與
    告訴人白嵐萱、陳彥蓉及被害人曹慈傑於警詢所述大致相符
    （偵字第10788號卷第13～18頁、偵字第16221號卷第11～15頁
    、偵字第12010號卷第43～46頁），並有合作金庫商業銀行桃
    園分行109年11月25日合金桃園字第1090004242號函暨附件
    開戶基本資料及歷史交易明細、告訴人白嵐萱之存款交易明
    細、詐騙電話通聯記錄截圖、被告與「邱老師」LINE對話紀
    錄截圖、寄送帳戶提款卡之相關照片、詐欺集團網頁資訊截
    圖、被害人曹慈傑提供之轉帳紀錄及詐欺集團來電紀錄翻拍
    照片3張、被害人陳彥蓉之交易明細資料、聯邦銀行帳戶存
    摺存款明細表、ATM交易明細、客戶資料、中華郵政股份有
    限公司109 年12月3日函暨附件帳戶基本資料及歷史交易清
    單（偵字第10788號卷第25～29、51～59、73～157頁、偵字第1
    6221號卷第19～21、33～74、偵字第12010號卷第47～69、103～
    115頁）。堪認被告上開帳戶確已供不詳之詐欺人員使用，
    而使如附表所示之告訴人、被害人遭詐欺而陷於錯誤，將金
    錢匯進被告上開帳戶內無訛。
  ㈡被告雖以前詞置辯，然查：
　⒈被告固提出其手機貸款廣告頁面，內容為「4497借錢網、雙
    證件借款、24小時全省服務、全省放款2-80萬、快速簡單-
    免押保密-超低利率-分期攤還、借款不看銀行信用聯徵」之
    擷圖（偵字第16221號卷第33～36頁），欲證明其係因辦理貸
    款遭騙云云。惟被告係一智識程度正常之成年人，學歷為高
    職畢業，且自承本件案發前有向銀行借貸之經驗（原審金訴
    字卷第52、103頁），故非年幼無知或與社會長期隔絕之人
    ，是依其智識能力及社會生活經驗，對於上情自無不知之理
    ，上開廣告頁面中，並無貸款公司名稱、營業地址或代辦機
    構之相關資訊，已無法查證其真實性。且該廣告內容亦有悖
    於一般民間機構貸放款項，需對客戶進行信用評估或提供擔
    保品以確保清償能力之情。是被告辯稱係因誤信上開廣告內
    容，而認「邱老師」係民間借貸，為其申辦貸款云云，已有
    可疑。
　⒉再依現今不論係銀行或民間貸款實務，除須提供個人之身分
    證明文件當面核對外，並須敘明其個人之工作狀況、收入金
    額及相關之財力證明資料，俾供銀行或民間貸款機構透過徵
    信調查申請人之債信後，決定是否核准貸款，以及所容許之
    貸款額度。若因信用不佳以致無法循金融機構管道借貸，必
    須向民間貸放者（如地下錢莊）尋求資助，對方通常會要求
    提供抵押品作為擔保；如為小額借款，至少會要求提出薪資
    證明等財力證明，及簽發本票作為擔保，並會說明貸款金額
    、期間、利息、還款方式、未依約還款後果等借貸重要約定
    事項。況上述貸款程序頂多僅須提供存摺封面或告知金融機
    構名稱、戶名、帳號，以供撥款，豈有須將帳戶金融卡及密
    碼一併交付之理，如此一來，不僅於借款業者核貸撥款後，
    帳戶所有人無法領取款項使用，亦將使借款業者核貸撥入帳
    戶之款項處於隨時可能遭他人領取之狀態。是依一般人之社
    會生活經驗，借貸者若見他人不以其還款能力之相關資料作
    為判斷貸款與否之認定，亦不要求提供抵押或擔保品，反而
    要求借貸者交付銀行帳戶存摺、提款卡及密碼，衡情借貸者
    對於該等銀行帳戶可能供他人作為財產犯罪之不法目的使用
    ，當有合理之預期。然被告卻於尚未簽訂任何借貸契約或簽
    發本票，或提供任何保證人、財力、擔保品之證明予「邱老
    師」（偵字第10788號卷第190頁），即應對方之要求，一次
    提供3份帳戶之存摺與提款卡給來歷不明之「邱老師」，亦
    與一般辦理民間貸款之流程有違。
　⒊被告雖辯稱：因邱老師有要求伊填寫免責聲明書及本票，還
    說簽約時會請律師到場，伊才相信。嗣於未能聯繫上「邱老
    師」、帳戶被凍結後，其隨即前往報案，故其無幫助詐欺或
    洗錢云云。惟依被告與「邱老師」LINE對話紀錄所示，借款
    方為「楊雁如」，與同被告聯絡之「邱老師」之姓氏不符。
    另被告既於通訊中聽聞可能涉嫌洗錢，其為正常智識、有相
    當工作及生活經驗之人，當可搜尋相關提供帳戶可能涉嫌之
    刑事責任或質疑該免責聲明書之真偽。再「邱老師」亦於LI
    NE中告知被告「等合約下來」、「見面放款簽約簽本票」云
    云，則被告既知悉將當面簽約、簽本票，借貸方會成立，實
    無必要於簽約前預先將上開帳戶資料寄送交付他人，然被告
    卻先將上開帳戶之存摺、提款卡寄交給「陳哲凱」，故其行
    為有悖於自己之經驗。又被告雖於109年10月29日下午5時33
    分許至桃園市政府警察局楊梅分局新屋分駐所報案，有受理
    刑事案件報案三聯單可參(原審金訴字卷第63頁)。惟斯時附
    表所示之告訴人及被害人均已遭詐騙而分別匯款至上開合庫
    銀行帳戶、聯邦銀行帳戶、郵局帳戶，且該等款項均遭詐欺
    集團提領，是縱被告於案發後有前往報案，尚難作為有利於
    被告之事證。
　⒋綜上，被告前揭所辯，僅係事後卸責之詞，不足採信。被告
    確有將其上開申設之金融機構存摺、提款卡及密碼提供予「
    邱老師」，並同意其得隨意使用無疑，應堪認定。
　㈢被告有幫助詐欺取財及幫助洗錢之不確定故意：
　⒈按刑法上之故意，可分為直接故意與不確定故意（間接故意
    ），所謂「不確定故意」，係指行為人對於構成犯罪之事實
    ，預見其發生而其發生並不違背其本意者，刑法第13條第2
    項定有明文。又基於申辦貸款之意思提供提款卡及密碼予對
    方時，是否同時具有幫助詐欺取財及幫助洗錢之不確定故意
    ，並非絕對對立、不能併存之事，亦即縱係因申辦貸款業務
    而與對方聯繫接觸，但於提供提款卡及密碼予對方時，依行
    為人本身之智識能力、社會經驗、與對方互動之過程等情狀
    ，如行為人對於其所提供之帳戶資料，已預見被用來作為詐
    欺取財等非法用途暨製造金流斷點並藉以隱藏真實身分之可
    能性甚高，惟仍心存僥倖認為不會發生，而將該等金融機構
    帳戶資料提供他人使用，已足認其對於自己利益之考量遠高
    於他人財產法益是否因此受害乙節，並容任該等結果發生而
    不違背其本意，自仍應認行為人具有幫助詐欺取財及幫助洗
    錢之不確定故意，而成立幫助詐欺取財與幫助洗錢罪。再不
    法詐欺人士為獲取他人金融帳戶，所運用之說詞、手段不一
    ，即便直接出價向他人購買金融帳戶資料使用，衡情亦不會
    對提供金融帳戶之人承認將利用該帳戶資料作為詐騙他人之
    工具，否則提供帳戶之人明知他人欲以自己之身分資料從事
    詐騙他人之不法行為，自身極可能遭受刑事訴追處罰，豈有
    為眼前小利而交付金融帳戶之理？是以無論不法詐欺人士直
    接價購或藉工作、辦理貸款等名目吸引他人提供金融帳戶，
    差別僅在於係提供現實之對價或將來之利益吸引他人交付金
    融帳戶，然該等行為均係以預擬之不實說詞，利用他人僥倖
    心理巧取帳戶資料，在本質上並無不同。故金融帳戶提供者
    是否涉及幫助詐欺、幫助洗錢罪行，應以其主觀上有無預見
    該金融帳戶資料可能被利用以遂行詐欺犯罪及隱匿、掩飾犯
    罪所得財物或財產上利益，而仍輕率交付他人，非謂不法詐
    欺人士只要係以工作、貸款等其他名目騙取金融帳戶，該提
    供金融帳戶之人即當然不成立犯罪。
　⒉再者，金融存款帳戶，事關存戶個人財產權益之保障，屬個
    人理財之工具，若該帳戶之存摺與金融卡、密碼相結合，則
    專屬性、私密性更形提高，除非本人或與本人具密切親誼關
    係者，難認有何正當理由可交付予他人，稍具通常社會歷練
    與經驗法則之一般人亦均應有妥為保管該等物品、防止被他
    人冒用之認知，縱偶因特殊情況須將該等物品交付予他人，
    亦必深入瞭解該他人之可靠性與用途，再行提供使用；況申
    請開設金融帳戶並無任何特殊資格、門檻限制，一般人皆能
    以存入最低開戶金額之方式申請，同一人復得在不同金融機
    構申請複數金融帳戶使用，此乃眾所週知之事實；且參諸近
    年來利用人頭帳戶以行詐騙之事屢見不鮮，詐欺集團以購物
    付款方式設定錯誤、中獎、退稅、家人遭擄、信用卡款對帳
    、提款卡密碼外洩、疑似遭人盜領存款等事由，詐騙被害人
    至金融機構櫃檯電匯，抑或持提款卡至自動櫃員機依其指示
    操作，使被害人誤信為真而依指示操作轉出款項至人頭帳戶
    後，詐欺集團再利用車手將款項提領一空之詐騙手法，層出
    不窮，此亦經政府多方宣導、披載，提醒一般民眾勿因一時
    失慮而誤蹈法網，輕易交付自己名義申辦之金融帳戶予他人
    ，反成為協助他人犯罪之工具。從而，苟不以自己名義申辦
    金融帳戶，反以各種名目向他人蒐集或取得金融帳戶，帳戶
    所有人應有蒐集或取得帳戶者可能藉以從事不法犯行暨隱藏
    真實身分之合理懷疑及認識，此實為參與社會生活並實際累
    積經驗之一般人所可揣知。
　⒊被告於109年11月18日警詢時供承：「邱老師」告訴伊如果不
    提供帳戶會涉嫌洗錢防制法等語（偵字第10788號卷第10頁
    ），又通訊軟體LINE中經「邱老師」詢問：「有跟銀行貸款
    嗎？」、「有欠當鋪錢莊嗎？」，被告回以：「政府紓困10
    萬」、「中國信託貸的」、「我機車貸款沒過」等語(偵字
    第10788號卷第73頁)，且上開合庫銀行帳戶於被告寄交給「
    邱老師」前之餘額為100元、上開聯邦銀行帳戶之餘額為52
    元、上開郵局帳戶之餘額為76元等情，亦有前揭合庫銀行帳
    戶、聯邦銀行帳戶、郵局帳戶歷史交易明細在卷可佐，顯見
    被告於案發前曾向銀行申請貸款，並曾以機車作為擔保品借
    貸，然無法通過核貸，始轉向民間借貸。且其於通話中知悉
    可能涉嫌洗錢防制法，惟由於對方要求，其又急需用錢，遂
    交付上開帳戶資料，且其上開帳戶內餘額皆少於100元，則
    被告應可明瞭依其存款、收入、債信等情況，恐無法取信於
    金融機構而獲得貸款，惟自稱「邱老師」之人在此情況下，
    竟允諾僅須被告提供帳戶提款卡及密碼即可核貸，被告卻未
    加以詢問、瞭解「邱老師」如何辦理貸款之細節，僅憑「邱
    老師」片面之詞，即將上開合庫銀行帳戶、聯邦銀行帳戶、
    郵局帳戶之存摺、提款卡及密碼提供予素未謀面、彼此間亦
    無任何堅強信賴基礎之「邱老師」，顯然被告已察覺本案帳
    戶可能被利用作為收受、提領贓款之用。且款項一經提領後
    ，即產生遮斷資金流動軌跡而逃避國家追蹤處罰之效果，惟
    其為求獲得貸款款項，經權衡自身利益即上開帳戶內餘額均
    少於100元、縱使損失亦不大，以及他人可能遭詐騙所受損
    失後，未進一步詢問或查證，率爾依「邱老師」之指示交付
    本案3個帳戶資料，容任「邱老師」任意使用本案3個帳戶，
    其主觀上有幫助他人實施詐欺取財及洗錢犯罪之不確定故意
    甚明。
　⒋被告係一智識程度正常之成年人，學歷為高職畢業，且自承
    本件案發前有向銀行借貸之經驗，已如前述，並非年幼無知
    或與社會長期隔絕之人，是依其智識能力及社會生活經驗，
    對於上情自無不知之理。然被告竟僅憑通訊軟體LINE聯繫，
    即貿然聽信未曾謀面、不知真實姓名之「邱老師」之要求，
    交付上開帳戶之提款卡與密碼等物，足見被告對「邱老師」
    可能以本案帳戶供作詐欺取財之非法用途，且其提供帳戶予
    「邱老師」使用，恐有為他人掩飾、隱匿犯罪所得之去向之
    虞等節，確實有所預見，並予以容任，堪認被告有幫助詐欺
    取財及幫助洗錢之不確定故意甚明。
  ㈣綜上所述，被告確有提供其上開合庫銀行帳戶、聯邦銀行帳
    戶、郵局帳戶幫助詐欺集團為詐欺取財及洗錢之事實及不確
    定幫助故意，至臻明確。本案事證明確，被告上開犯行，堪
    以認定，應予依法論科。　　
三、論罪：
  ㈠被告將合庫銀行帳戶、聯邦銀行帳戶、郵局帳戶交予自稱「
    邱老師」，其固未參與後續之詐欺及提領款項之行為，無從
    成立詐欺取財罪及洗錢罪之直接正犯。然「邱老師」所屬詐
    欺集團成員取得前開帳戶後，以前開帳戶分別對附表所示之
    被害人及告訴人施以詐術，致其等陷於錯誤，而各將附表詐
    騙金額欄內所示金額，分別匯入被告所提供上開金融帳戶內
    ，旋即遭詐欺集團成員提領一空，並掩飾前開詐欺取財罪犯
    罪所得之去向，而難以追查，是被告所為僅係參與詐欺取財
    及洗錢罪構成要件以外之行為，而對他人之詐欺取財及洗錢
    之犯行，提供助力，被告所為均係幫助犯，而非正犯行為。
  ㈡核被告所為，係犯刑法第30條第1項前段、第339條第1項之幫
    助詐欺取財罪，及刑法第30條第1項前段、洗錢防制法第14
    條第1項之幫助洗錢罪。
  ㈢被告基於幫助犯意，以一提供名下合庫銀行帳戶、聯邦銀行
    帳戶、郵局帳戶之幫助行為給予助力，詐欺集團成員則先後
    詐騙告訴人白嵐萱、陳彥蓉及被害人曹慈傑等人，雖詐欺集
    團成員施行詐騙取得被害人及告訴人等人之財物，惟就被告
    而言，僅有一幫助行為，係一行為侵害數法益，為同種想像
    競合犯，又其以一提供上開帳戶行為同時觸犯前開2罪名，
    依刑法第55條規定，應從一重之刑法第30條第1項、洗錢防
    制法第14條第1項之幫助洗錢罪處斷。
  ㈣被告係基於幫助之意思，參與詐欺取財罪及洗錢罪構成要件
    以外之行為，為幫助犯，爰依刑法第30條第2項之規定，按
    正犯之刑減輕之。
  ㈤至臺灣桃園地方檢察署110年度偵字第12010號(即附表編號3)
    併辦部分，因與前述附表編號1、2本件已起訴且認定有罪部
    分，有想像競合犯裁判上一罪之關係，為本件起訴效力所及
    ，故本院自得併予審究。　　
四、駁回上訴之理由：
　  原審本於同上見解，認定被告犯幫助詐欺取財罪及幫助洗錢
    罪，並爰以行為人之責任為基礎，審酌被告交付其合庫銀行
    帳戶、聯邦銀行帳戶、郵局帳戶之存摺、提款卡、密碼予他
    人使用，幫助上開正犯用以作為詐欺犯罪之匯款工具，助長
    不法份子之訛詐歪風，使執法人員難以追查詐欺集團成員之
    真實身分及金錢流向，所為應予非難，且其否認犯行，又未
    與被害人或告訴人達成和解、調解，兼衡其犯罪之動機、目
    的、手段、智識程度、生活經濟狀況與素行等一切情狀，量
    處有期徒刑6月，併科罰金3萬元，並諭知罰金如易服勞役以
    1,000元折算1日。並說明：㈠被告既已將上開帳戶之存摺、
    提款卡及密碼提供給真實身分不詳、自稱為「邱老師」之詐
    欺者使用，被告對上開帳戶內之款項已無事實上之管領權，
    且被告提供帳戶所掩飾之財物本身，僅為洗錢之標的，並非
    洗錢犯罪工具、產物，亦非犯罪所得，尚難認本件各告訴人
    或被害人分別匯入被告上開金融帳戶內之款項，即為洗錢防
    制法第18條所定被告犯洗錢罪之犯罪所得、工具及產物，亦
    難認仍屬被告所有，自不應適用前揭規定宣告沒收。此外，
    卷內亦無證據證明被告將上開帳戶資料交付本件詐欺者使用
    ，獲有不法犯罪所得，自無從予以沒收、追徵犯罪所得。㈡
    未扣案之被告名義所申辦之合庫銀行帳戶、聯邦銀行帳戶、
    郵局帳戶之存摺、提款卡等物，既由被告提供給真實身分不
    詳、自稱為「邱老師」之詐欺者使用，足見上開物品已非被
    告所有之物，然本件告訴人或被害人在遭施用前開詐術後即
    陷於錯誤，而分別匯款至被告提供之上開帳戶，顯見上開物
    品係不詳詐欺者為從事詐欺犯罪使用而向被告取得之供犯罪
    所用之物，然該等物品均未扣案，原須依刑法第38條第4項
    之規定追徵其價額。惟上開物品單獨存在亦不具刑法上之非
    難性，倘予追徵，除另使刑事執行程序開啟之外，對於被告
    犯罪行為之不法、罪責評價並無影響，復不妨被告刑度之評
    價，對於沒收制度所欲達成或附隨之社會防衛亦無任何助益
    ，欠缺刑法上重要性，更可能因刑事執行程序之進行，致使
    被告另生訟爭之煩及公眾利益之損失，是認無沒收或追徵之
    必要，爰依刑法第38條之2第2項之規定，均不予宣告沒收。
    經核原判決認事用法並無違誤，量刑亦屬妥適，應予維持。
    被告猶執前詞提起上訴，為無理由，應予駁回。
五、緩刑之宣告：　　
　　查被告未曾因故意犯罪而受有期徒刑以上刑之宣告，有本院
    被告前案紀錄表在卷可參，其僅因一時疏失致罹刑典，惡性
    不深，又被告於本院審理時供稱其因工作雙手受傷，要做手
    術，沒有存款，所以跟地下錢莊借錢等語（本院卷第91～92
    頁），復有被告自109年9月3日起，即因右腕挫傷併三角纖
    維韌帶傷害、正中神經及尺神經損傷至臺北榮民總醫院就診
    ，有該院診斷證明書3張在卷可稽（原審審金訴字卷第57、5
    9、61頁），顯見被告遭受手受傷所苦。被告因本身經濟情
    況不佳，一時為解決手傷開刀之困境而涉犯本罪，尚屬情有
    可原，堪認其經此偵、審程序及刑之宣告後，日後自當知所
    警惕，是本院認對被告所宣告之刑以暫不執行為適當，爰依
    刑法第74條第1項第1款併予宣告緩刑2年，以啟自新。
據上論斷，應依刑事訴訟法第368條，刑法第74條第1項第1款，
判決如主文。　　
本案經檢察官施婷婷提起公訴、檢察官洪榮甫移送併辦，檢察官
吳慧蘭到庭執行職務。
中　　華　　民　　國　　111 　年　　8 　　月　　23　　日
                  刑事第七庭    審判長法　官  孫惠琳
                                      法　官  連雅婷
                                      法　官  張育彰
以上正本證明與原本無異。
如不服本判決，應於收受送達後20日內向本院提出上訴書狀，其
未敘述上訴之理由者並得於提起上訴後20日內向本院補提理由書
（均須按他造當事人之人數附繕本）「切勿逕送上級法院」。
                                      書記官  蔡麗春
中　　華　　民　　國　　111 　年　　8 　　月　　23　　日

附錄：本案論罪科刑法條全文　　
中華民國刑法第339條
（普通詐欺罪）
意圖為自己或第三人不法之所有，以詐術使人將本人或第三人之
物交付者，處5年以下有期徒刑、拘役或科或併科50萬元以下罰
金。
以前項方法得財產上不法之利益或使第三人得之者，亦同。
前二項之未遂犯罰之。
　　　　　　　　　　　　　　　　　　　
洗錢防制法第2條
本法所稱洗錢，指下列行為：
一、意圖掩飾或隱匿特定犯罪所得來源，或使他人逃避刑事追訴
    ，而移轉或變更特定犯罪所得。
二、掩飾或隱匿特定犯罪所得之本質、來源、去向、所在、所有
    權、處分權或其他權益者。
三、收受、持有或使用他人之特定犯罪所得。
　　　
洗錢防制法第14條
有第二條各款所列洗錢行為者，處7年以下有期徒刑，併科新臺
幣5百萬元以下罰金。
前項之未遂犯罰之。
前二項情形，不得科以超過其特定犯罪所定最重本刑之刑。
附表
編號 被害人/告訴人 詐欺時間  詐欺方式   匯款時間  被害人匯入/存款之帳戶 匯款金額（新臺幣） 1 白嵐萱（告訴人） 109年10月28日晚間7時許 詐欺集團不詳成員撥打電話聯繫白嵐萱，冒充為網路販售香水業者及郵局專員，向白嵐萱佯稱：需依指示取消加入會員，否則1年需繳付8,000元會費云云，使白嵐萱陷於錯誤，而依指示於右列時間操作自動櫃員機將右列款項匯入對方指定之帳戶。 109年10月28日晚間7時51分許 合作金庫銀行帳戶帳號：000-0000000000000號 29,988元 (起訴書誤載為3萬元)     109年10月28日晚間7時53分許  29,988元 (起訴書誤載為3萬元) 2 曹慈傑（被害人）  109年10月28日晚間9時20分許 詐欺集團不詳成員撥打電話聯繫曹慈傑，冒充為網路賣家客服人員及銀行客服人員，向曹慈傑佯稱：需依指示取消加入會員，否則每月消費需達規定金額云云，使曹慈傑信以為真，而陷於錯誤，依指示於右列時間以網路轉帳方式將右列款項匯入對方指定之帳戶。 109年10月28日晚間10時20分許 合作金庫銀行帳戶帳號：000-0000000000000號 29,985元 3 陳彥蓉（告訴人） 109年10月28日下午5時許 詐欺集團不詳成員撥打電話聯繫陳彥蓉，冒充為網路賣家客服人員及銀行客服人員，向陳彥蓉佯稱：需依指示操作取消刷卡金額云云，使陳彥蓉信以為真，而陷於錯誤，依指示於右列時間以網路轉帳方式將右列款項匯入對方指定之帳戶。 109年10月28日晚間9時3分許(起訴書誤載為下午5時30分許) 聯邦商業銀行股份有限公司帳號：000-0000000000000000號帳戶 99,989元 (移送併辦意旨書誤載為99,999元)     109年10月28日晚間9時5分許(起訴書誤載為下午5時30分許) 中華郵政股份有限公司帳號：000-00000000000000號帳戶 19,031元     109年10月28日晚間8時4分許 中華郵政股份有限公司帳號：000-00000000000000號帳戶 9,989元     109年10月28日晚間8時許 中華郵政股份有限公司帳號：000-00000000000000號帳戶 99,989元 (移送併辦意旨書誤載為99,999元)